【裁判字號】    95,訴,259
【裁判日期】    950517
【裁判案由】    毒品危害防制條例
【裁判全文】
臺灣基隆地方法院刑事判決               95年度訴字第259號
公  訴  人  臺灣基隆地方法院檢察署檢察官
被      告  甲○○
上列被告因違反毒品危害防制條例案件，經檢察官提起公訴（95
年度毒偵字第159號、第673號），被告就被訴事實為有罪之陳述
，本院合議庭裁定由受命法官獨任進行審判，經改依簡式審判程
序審理後判決如下︰
    主  文
甲○○施用第一級毒品，累犯，處有期徒刑柒月。
    事  實
一、甲○○前因施用第二級毒品案件，經觀察、勒戒後，認無繼
    續施用毒品之傾向，於民國87年9 月3 日執行完畢出所，並
    經本院為免訴判決確定；又因施用第一級、第二級毒品案件
    ，經觀察勒戒後，認有繼續施用毒品之傾向，經本院裁定送
    強制戒治（90年12月21日執行期滿），並判處有期徒刑8 月
    、7 月，應執行有期徒刑1 年確定；復因施用第一級、第二
    級毒品案件，再經本院裁定送強制戒治（92年9 月5 日執行
    完畢），並判處有期徒刑8 月、5 月，應執行有期徒刑1 年
    確定，上開二案件接續執行，於93年11月18日假釋出監，94
    年8 月2 日假釋期滿，未經撤銷假釋，未執行之刑以已執行
    論，而視為執行完畢。詎甲○○猶未戒斷毒癮，於強制戒治
    執行完畢後之5 年內，復基於施用第一級毒品海洛因之犯意
    ，於95年1 月9 日下午4 時20分許為警採尿前之24小時內某
    時（不包括為警查獲後至警局採尿前之時間），在臺北縣萬
    里鄉雙興村二坪28號之1 住處，以將第一級毒品海洛因摻水
    注入注射針筒，再施打肌肉之方式，施用第一級毒品海洛因
    1 次。嗣於95年1 月9 日上午11時30分許，甲○○與簡朝根
    、解傳浩3 人同在臺北縣萬里鄉雙興村二坪28號之1 旁之車
    號2C─3903號自用小客車內，因形跡可疑，經警盤查，當場
    扣得簡朝根及解傳浩持有第一級毒品海洛因及注射針筒等物
    （簡朝根及解傳浩涉犯毒品危害防制條例案件部分，由檢察
    官另案偵辦），經甲○○同意採尿送驗後，結果呈嗎啡之陽
    性反應，始查悉上情。
二、案經臺北縣政府警察局金山分局移送臺灣基隆地方法院檢察
    署檢察官偵查後起訴。
    理  由
壹、程序事項
    本件被告甲○○所犯者非為死刑、無期徒刑、最輕本刑為3
    年以上有期徒刑之罪或高等法院管轄第一審案件，其於準備
    程序進行中，先就被訴事實為有罪之陳述，經告知其簡式審
    判程序之旨，並聽取公訴人、被告之意見後，本院業已依刑
    事訴訟法第273 條之1 第1 項之規定，裁定由受命法官獨任
    以簡式審判程序進行本案之審理。
貳、實體事項
一、上開事實有下列證據足以證明：
  (一)被告之供述：
    上揭事實，業據被告於警詢、檢察官偵查中及本院審理時坦
    承在卷，其自白核與下列事證相符，可以採信。
  (二)台灣檢驗科技股份有限公司濫用藥物尿液檢驗報告1 紙：
    1.被告為警查獲後所採集之尿液，經以氣相層析質譜儀分析
      法為確認檢驗後，呈嗎啡之陽性反應。
    2.被告坦承施用第一級毒品海洛因，然不復記憶施用之時間
      ，本院依據一般人注射海洛因或嗎啡後，經體內吸收代謝
      約30分鐘內開始排入尿液中，而以最初6 至12小時排出量
      最多，約有75% 可在施用後24小時內經由尿液中排出體外
      ，剩餘量則可能在數日內分別排出體外；其毒品反應能否
      檢出，須視其施用量而定，施用量多者，於施用後4 、5
      日仍有可能檢出毒品反應，施用量少者，可能在24小時後
      即無檢出毒品反應；此亦有法務部調查局（82）陸字第82
      031487號檢驗通知書說明在案，是堪認被告係於95年1 月
      9 日下午4 時20分許為警採尿前24小時內某時（不包括為
      警查獲後至警局採尿前之時間），施用第一級毒品海洛因
      。
  (三)臺灣高等法院被告前案紀錄表1 份：
    被告因施用毒品案件，經先後2 次執行強制戒治，分別於90
    年12月21日、92年9月5日執行完畢。
二、論罪科刑之理由：
  (一)按海洛因係毒品危害防制條例第2 條第2 項第1 款所定之第
    一級毒品，被告予以施用，核其所為，係犯毒品危害防制條
    例第10條第1 項之施用第一級毒品罪。又被告因施用而持有
    第一級毒品海洛因，其持有第一級毒品之低度行為應為施用
    第一級毒品之高度行為所吸收，不另論罪。
  (二)被告前曾受如事實欄所載有期徒刑之執行完畢，有臺灣高等
    法院被告前案紀錄表在卷可按，其於5 年內，再犯本件有期
    徒刑以上之罪，為累犯，應依法加重其刑。
  (三)爰審酌被告犯罪之動機、曾有施用毒品前科仍不思悔改，一
    再施用毒品，惟犯罪後坦承犯行，且所犯施用毒品行為係戕
    害自己身心健康，尚未危及他人等一切情狀，量處如主文所
    示之刑。
三、應適用之法律：
    刑事訴訟法第273 條之1 第1 項、第310 條之2 、第454 條
    第1 項、第299 條第1 項前段，毒品危害防制條例第10條第
    1 項、第23條第2 項，刑法第11條前段、第47條。
四、對於本件判決如有不服，得自收受送達後10日內，向本院提
    出上訴書狀，上訴於臺灣高等法院。
本案經檢察官乙○○到庭執行職務。
中    華    民    國    95    年    5     月    17    日
                  刑事第二庭法  官    劉桂金
以上正本證明與原本無異。
對於本件判決如有不服，應於收受送達後10日內，向本院提出上
訴書狀，上訴於臺灣高等法院，並按他造當事人之人數附具繕本
。
中    華    民    國    95    年    5     月    17    日
                            書記官    鄧順生
附錄論罪法條：
毒品危害防制條例第10條第1項：
施用第1 級毒品者，處6 月以上5 年以下有期徒刑。


司法院資訊處製作；財團法人民間司法改革基金會備份。
